【裁判字號】    97,簡,3
【裁判日期】    970516
【裁判案由】    牌照稅
【裁判全文】
高雄高等行政法院裁定
                                97年度簡字第3號
原      告  甲○○
送達代收人  乙○○
被      告  屏東縣政府稅務局
代  表  人  丙○○  局長
送達代收人  丁○○
上列當事人間牌照稅事件，原告不服屏東縣政府中華民國96年11
月5日屏府行法字第0960221572號訴願決定，提起行政訴訟，本
院裁定如下：
    主  文
原告之訴駁回。
訴訟費用由原告負擔。
    理  由
一、本件被告名稱原為屏東縣稅捐稽徵處，嗣於民國97年2月20
    日更名為屏東縣政府稅務局，有被告97年3月14日屏稅管字
    第0970194649號函附卷可稽，被告聲請更名，尚無不合。
    又被告代表人原為黃金雄處長，嗣變更為丙○○處長，並聲
    明承受訴訟，亦無不合，均應准許，合先敘明。
二、按「原告之訴，有左列各款情形之一者，行政法院應以裁定
    駁回之。．．．：10、起訴不合程式或不備其他要件者。」
    行政訴訟法第107條第1項第10款定有明文。又「納稅義務人
    對於核定稅捐之處分如有不服，應依規定格式復查：敘明理
    由，連同證明文件，依左列規定，申請復查：1、依核定稅
    額通知書所載有應納稅額或應補徵稅額者，應於繳款書送達
    後，於繳納期間屆滿翌日起算30日內，申請復查。．．」「
    滯納金、利息、滯報金、怠報金、短估金及罰鍰等，除本法
    另有規定者外，準用本法有關稅捐之規定。」分別為稅捐稽
    徵法第35條第1項、第49條前段所明定。又「報停、繳銷或
    註銷牌照之交通工具使用公共水陸道路經查獲者，除責令補
    稅外，處以應納稅額2倍之罰鍰。」「交通工具所有人或使
    用人對已領使用牌照之交通工具，不擬使用者，應向交通管
    理機關申報停止使用。」使用牌照稅法第28條及第13條亦規
    定亦明。
三、本件原告所有車牌號碼PC-5307號自用小客貨車（下稱系爭
    車輛），因逾期未檢驗，經交通部公路總局高雄區監理所屏
    東監理站（下稱屏東監理站）於91年2月21日逕行註銷牌照
    後，系爭車輛仍於91年11月20日、92年2月7日及94年3月13
    日經使用道路，違反使用牌照法第28條規定，為警查獲，移
    由被告審查違章成立，除補繳92至94年使用牌照稅（已完納
    ）外，另按各年度使用牌照稅應納稅額處以2倍罰鍰計新台
    幣（下同）46,900元，嗣移送法務部行政執行署屏東執行處
    執行後，原告向該處提出復查申請，經該處函轉被告辦理。
    被告於96年7月17日以屏稅管字第0960026141號函覆原告略
    謂：「．．說明：二、經查台端所有PC-5307號自用小客車
    ，因未參加車輛定期檢驗，被屏東監理站於91年2月21日註
    銷牌照在案，惟嗣於94年3月13日違規行駛被查獲，依使用
    牌照法第28條第2項規定，除應補繳本稅外，尚應處以92、
    93、94年應納稅額各兩倍罰鍰46,900元。並非台端所稱該車
    已廢止牌照稅多年，並經監理所依法准予報廢在案。」等語
    。原告不服，乃循序提起行政救濟。惟查，原告係於94年11
    月28日收受被告94年11月18日屏稅管字第0940098427號處分
    書，此有掛號郵件收件回執附卷可稽，揆諸首揭稅捐稽徵法
    第35條第1項及同法第49條前段之規定，前開繳款書之繳納
    期間為94年12月16日至95年1月15日，是其申請復查期間應
    自95年1月16日起至95年2月14日止，惟本件原告迄96年7月
    6日始提出申請復查，有法務部行政執行署屏東行政執行處
    收文戳章可稽，顯已逾前開法定不變期間。被告96年7月17
    日屏稅管字第0960026141號函及財政部訴願決定，雖未單以
    程序不合為由，駁回原告復查申請，然其駁回之結果仍無二
    致，仍應維持。本件原告對已確定之行政處分提起行政訴訟
    ，即為法所不許，應予駁回。又原告提起本件訴訟，既因程
    序上不合法而遭駁回，故其所為實體上之爭執，本院即無再
    予審究之必要，併予敘明。
四、據上論結，本件原告之訴為不合法，爰依行政訴訟法第107
    條第1項第10款、第104條，民事訴訟法第95條、第78條，裁
    定如主文。
中    華    民    國    97    年     5    月   16     日
              高雄高等行政法院第一庭
                              法  官  蘇  秋  津
以上正本係照原本作成。
如不服本裁定，應於送達後10日內，向本院提出抗告狀並表明抗
告理由，如於本裁定宣示後送達前提起抗告者，應於裁定送達後
10日內補提抗告理由書（須按他造當事人人數附繕本）。
中    華    民    國    97    年     5    月   16     日
                              書記官  洪  美  智
附註：
行政訴訟法第235條（第1項、第2項）：
對於適用簡易程序之裁判提起上訴或抗告，須經最高行政法院之
許可。
前項許可，以訴訟事件所涉及之法律見解具有原則性者為限。


司法院資訊處製作；財團法人民間司法改革基金會備份。
